Config:
  hfst:
    Gen: ../../../src/generator-gt-norm.hfst
    Morph: ../../../src/analyser-gt-norm.hfst
  xerox:
    Gen: ../../../src/generator-gt-norm.xfst
    Morph: ../../../src/analyser-gt-norm.xfst
    App: lookup

Tests:

# â stems

  Adjective - kubduv: # â-stems KUBDUV
    kubduv+A+Sg+Nom: kubduv
    kubduv+A+Attr: kubdâ
    kubduv+A+Sg+Gen: kubduu
    kubduv+A+Sg+Acc: kubduu
    kubduv+A+Sg+Ill: kubduvân
    kubduv+A+Sg+Loc: kubdust
    kubduv+A+Sg+Com: kubduin
    kubduv+A+Sg+Abe: kubduuttáá
    kubduv+A+Ess: kubdâgin
    kubduv+A+Par: kubdâgid
    kubduv+A+Pl+Nom: kubduuh
    kubduv+A+Pl+Gen: kubdui
    kubduv+A+Pl+Acc: kubduid
    kubduv+A+Pl+Ill: kubduid
    kubduv+A+Pl+Loc: kubduin
    kubduv+A+Pl+Com: kubduiguin
    kubduv+A+Pl+Abe: kubduittáá

    kubduv+A+Comp+Sg+Nom: [kubdub, kobdeeb]
    kubduv+A+Comp+Sg+Gen: [kubdub, kobdeeb]
    kubduv+A+Comp+Sg+Ill: [kubduubân, kobdebân]
    kubduv+A+Comp+Sg+Loc: [kubduubist, kobdebist]
    kubduv+A+Comp+Sg+Com: [kubduubáin, kobdebáin]
    kubduv+A+Comp+Sg+Abe: [kubdubttáá, kobdeebttáá]
    kubduv+A+Comp+Ess: [kubduubin, kobdebin]
    kubduv+A+Comp+Par: [kubduubid, kobdebid]
    kubduv+A+Comp+Pl+Nom: [kubduubeh, kobdebeh]
    kubduv+A+Comp+Pl+Gen: [kubduubij, kobdebij]
    kubduv+A+Comp+Pl+Acc: [kubduubijd, kobdebijd]
    kubduv+A+Comp+Pl+Ill: [kubduubáid, kobdebáid]
    kubduv+A+Comp+Pl+Loc: [kubduubijn, kobdebijn]
    kubduv+A+Comp+Pl+Com: [kubduubijguin, kobdebijguin]
    kubduv+A+Comp+Pl+Abe: [kubduubijttáá, kobdebijttáá]

    kubduv+A+Superl+Sg+Nom: kobdemus
    kubduv+A+Superl+Sg+Gen: kobdemuu
    kubduv+A+Superl+Sg+Ill: kobdemuu
    kubduv+A+Superl+Sg+Loc: kobdemuust
    kubduv+A+Superl+Sg+Com: kobdemuin
    kubduv+A+Superl+Sg+Abe: kobdemuuttáá
    kubduv+A+Superl+Ess: kobdemussân
    kubduv+A+Superl+Par: kobdemussâd
    kubduv+A+Superl+Pl+Nom: kobdemuuh
    kubduv+A+Superl+Pl+Gen: kobdemui
    kubduv+A+Superl+Pl+Acc: kobdemuid
    kubduv+A+Superl+Pl+Ill: kobdemuid
    kubduv+A+Superl+Pl+Loc: kobdemuin
    kubduv+A+Superl+Pl+Com: kobdemuiguin
    kubduv+A+Superl+Pl+Abe: kobdemuittáá
    
    
  Adjective - olluv: # â-stems KUBDUV
    olluv+A+Sg+Nom: olluv
    olluv+A+Attr: ollâ
    olluv+A+Sg+Gen: olluu
    olluv+A+Sg+Acc: olluu
    olluv+A+Sg+Ill: olluvân
    olluv+A+Sg+Loc: ollust
    olluv+A+Sg+Com: olluin
    olluv+A+Sg+Abe: olluuttáá
    olluv+A+Ess: ollâgin
    olluv+A+Par: ollâgid
    olluv+A+Pl+Nom: olluuh
    olluv+A+Pl+Gen: ollui
    olluv+A+Pl+Acc: olluid
    olluv+A+Pl+Ill: olluid
    olluv+A+Pl+Loc: olluin
    olluv+A+Pl+Com: olluiguin
    olluv+A+Pl+Abe: olluittáá

    olluv+A+Comp+Sg+Nom: [ollub, aaleeb]
    olluv+A+Comp+Sg+Gen: [ollub, aaleeb]
    olluv+A+Comp+Sg+Ill: [olluubân, alebân]
    olluv+A+Comp+Sg+Loc: [olluubist, alebist]
    olluv+A+Comp+Sg+Com: [olluubáin, alebáin]
    olluv+A+Comp+Sg+Abe: [ollubttáá, aaleebttáá]
    olluv+A+Comp+Ess: [olluubin, alebin]
    olluv+A+Comp+Par: [olluubid, alebid]
    olluv+A+Comp+Pl+Nom: [olluubeh, alebeh]
    olluv+A+Comp+Pl+Gen: [olluubij, alebij]
    olluv+A+Comp+Pl+Acc: [olluubijd, alebijd]
    olluv+A+Comp+Pl+Ill: [olluubáid, alebáid]
    olluv+A+Comp+Pl+Loc: [olluubijn, alebijn]
    olluv+A+Comp+Pl+Com: [olluubijguin, alebijguin]
    olluv+A+Comp+Pl+Abe: [olluubijttáá, alebijttáá]

    olluv+A+Superl+Sg+Nom: [alemus, ollâgumos]
    olluv+A+Superl+Sg+Gen: [alemuu, ollâgumos]
    olluv+A+Superl+Sg+Ill: [alemui, ollâgumosân]
    olluv+A+Superl+Sg+Loc: [alemuust, ollâgumosist]
    olluv+A+Superl+Sg+Com: [alemuin, ollâgumosáin]
    olluv+A+Superl+Sg+Abe: [alemuuttáá, ollâgumosttáá]
    olluv+A+Superl+Ess: [alemussân, ollâgumosin]
    olluv+A+Superl+Par: [alemussâd, ollâgumosid]
    olluv+A+Superl+Pl+Nom: [alemuuh, ollâgumoseh]
    olluv+A+Superl+Pl+Gen: [alemui, ollâgumosij]
    olluv+A+Superl+Pl+Acc: [alemuid, ollâgumosijd]
    olluv+A+Superl+Pl+Ill: [alemuid, ollâgumosijd]
    olluv+A+Superl+Pl+Loc: [alemuin, ollâgumosijn]
    olluv+A+Superl+Pl+Com: [alemuiguin, ollâgumosijguin]
    olluv+A+Superl+Pl+Abe: [alemuittáá, ollâgumosijttáá]
    
  Adjective - kossuv: # 
    kossuv+A+Sg+Nom: kossuv
    kossuv+A+Attr: kossâ
    kossuv+A+Sg+Gen: kossuu
    kossuv+A+Sg+Acc: kossuu
    kossuv+A+Sg+Ill: kossuvân
    kossuv+A+Sg+Loc: kossuvist
    kossuv+A+Sg+Com: kossuin
    kossuv+A+Sg+Abe: kossuuttáá
    kossuv+A+Ess: kossâgin
    kossuv+A+Par: kossâgid
    kossuv+A+Pl+Nom: kossuuh
    kossuv+A+Pl+Gen: kossui
    kossuv+A+Pl+Acc: kossuid
    kossuv+A+Pl+Ill: kossuid
    kossuv+A+Pl+Loc: kossuin
    kossuv+A+Pl+Com: kossuiguin
    kossuv+A+Pl+Abe: kossuittáá

    kossuv+A+Comp+Sg+Nom: [kossub, kaaseeb]
    kossuv+A+Comp+Sg+Gen: [kossub, kaaseeb]
    kossuv+A+Comp+Sg+Ill: [kossuubân, kasebân]
    kossuv+A+Comp+Sg+Loc: [kossuubist, kasebist]
    kossuv+A+Comp+Sg+Com: [kossuubáin, kasebáin]
    kossuv+A+Comp+Sg+Abe: [kossubttáá, kaaseebttáá]
    kossuv+A+Comp+Ess: [kossuubin, kasebin]
    kossuv+A+Comp+Par: [kossuubid, kasebid]
    kossuv+A+Comp+Pl+Nom: [kossuubeh, kasebeh]
    kossuv+A+Comp+Pl+Gen: [kossuubij, kasebij]
    kossuv+A+Comp+Pl+Acc: [kossuubijd, kasebijd]
    kossuv+A+Comp+Pl+Ill: [kossuubáid, kasebáid]
    kossuv+A+Comp+Pl+Loc: [kossuubijn, kasebijn]
    kossuv+A+Comp+Pl+Com: [kossuubijguin, kasebijguin]
    kossuv+A+Comp+Pl+Abe: [kossuubijttáá, kasebijttáá]

    kossuv+A+Superl+Sg+Nom: [kossuumus, kasemus]
    kossuv+A+Superl+Sg+Gen: [kossuumuu, kasemuu]
    kossuv+A+Superl+Sg+Ill: [kossuumusân, kasemui]
    kossuv+A+Superl+Sg+Loc: [kossuumuust, kasemuust]
    kossuv+A+Superl+Sg+Com: [kossuumuin, kasemuin]
    kossuv+A+Superl+Sg+Abe: [kossuumuuttáá, kasemuuttáá]
    kossuv+A+Superl+Ess: [kossuumussân, kasemussân]
    kossuv+A+Superl+Par: [kossuumussâd, kasemussâd]
    kossuv+A+Superl+Pl+Nom: [kossuumuuh, kasemuuh]
    kossuv+A+Superl+Pl+Gen: [kossuumui, kasemui]
    kossuv+A+Superl+Pl+Acc: [kossuumuid, kasemuid]
    kossuv+A+Superl+Pl+Ill: [kossuumuid, kasemuid]
    kossuv+A+Superl+Pl+Loc: [kossuumuin, kasemuin]
    kossuv+A+Superl+Pl+Com: [kossuumuiguin, kasemuiguin]
    kossuv+A+Superl+Pl+Abe: [kossuumuittáá, kasemuittáá]